臺灣士林地方法院交通事件裁定　　　　　　　　　　九十三年度交聲字第三六一號
　　原處分機關　臺北市交通事件裁決所
　　異　議　人
　　即受處分人　捷運交通有限公司
　　代　表　人　甲○○
　　代　理　人　蒲盛松
右列受處分人因違反道路交通管理處罰條例案件，對於臺北市交通事件裁決所九十三
年四月二十一日所為之處分（原處分案號：北市裁三字第裁二二—00000000
0號），聲明異議，本院裁定如左：
    主  文
異議駁回。
    理  由
一、按汽車不依限期參加定期檢驗或臨時檢驗者，處汽車所有人新台幣九百元以上一
    千八百元以下罰鍰，道路交通管理處罰條例第十七條第一項前段定有明文。又按
    汽車所有人應於指定日期前後一個月內持行車執照、新領牌照登記書向公路監理
    機關申請檢驗，道路通安全規則第四十四條第一項亦定有明文。
二、本件異議人即受處分人捷運交通有限公司所有車牌號碼Ｈ三—二四五號營業小客
    車，經指定檢驗日期為九十二年六月十七日，竟未依限期參加定期檢驗，經臺北
    市監理站掣單舉發，認其違反道路交通管理處罰條例第十七條第一項之規定，並
    經原處分機關即臺北市交通事件裁決所依上開規定及違反道路交通管理事件統一
    裁罰標準及處理細則等規定，於九十三年四月二十一日裁處受處分人罰鍰新台幣
    （下同）一千三百元。
三、受處分人聲明異議則以：伊由代理人蒲盛松於九十二年七月十七日下午四時三十
    分許，駕駛前開營業小客車前往啟展汽車股份有限公司檢驗，惟因有違規罰單未
    繳清致無法及時檢驗，伊既然依限期有前往驗車，依路政司六十三年七月三十日
    函文，屬於非車主疏忽與不可抗拒之原因，應該不能處罰云云，資為抗辯。
四、經查：按車輛所有人應於向公路監理機關辦理檢驗前，繳清其所有違反道路交通
    管理處罰條例未結案之罰鍰，同條例第九條之一定有明文。受處分人既未先行繳
    納違反同條例未結案之罰鍰，致未能即時檢驗，自屬歸責於自己之事由，豈能以
    此脫免責任。又依據第五次公路監理業務座談會會議紀錄，汽車所有人因出國、
    明申請辦理補檢一案，除出國及住院外，可憑相關證明申請辦理補檢，基此，一
    般出國及住院應向公路監理機關辦理停駛或繳銷，否則仍應依期限辦理定期檢驗
    ，有臺北市監理處九十二年九月十七日北市監一字第○九二六二八六○六○○號
    函一份在卷可稽。況車輛檢驗不限車主本人親自辦理，受處分人竟遲至期限之末
    日下午四時三十分許，始前往驗車，並無非車主疏忽與不可抗拒之情況，受處分
    人所辯顯屬無稽之談。此外，並有臺北市監理處九十二年八月五日北市監一字第
    000000000號舉發違反道路交通管理事件通知單、臺北市交通事件裁決
    所九十三年四月二十一日北市裁三字第裁二二—000000000號違反道路
    交通管理事件裁決書、九十二年十月十七日北市裁三字第○九二四二八五四九○
    ○號書函各一份附卷足憑。綜上，受處分人有違規未依限辦理車輛檢驗之事實甚
    明，其所辯無非圖卸之詞，洵無可採。從而原處分機關據以援引首揭規定，裁處
    罰鍰一千三百元，並無不當。本件聲明異議為無理由，應予駁回。
據上論斷，應依道路交通案件處理辦法第十九條，裁定如主文。
中　　　華　　　民　　　國　　九十三　　年　　　十　　　月　　二十九　　日
                                  臺灣士林地方法院交通法庭
                                      法　官  李  昆  霖
右正本證明與原本無異。
如不服本裁定，應於送達後五日內，向本院提出抗告狀。
                                      書記官  陳  佳  伶
中　　　華　　　民　　　國　　九十三　　年　　　十　　　月　　二十九　　日
